臺灣花蓮地方法院刑事裁定　　　　　　　 94年度聲字第357號
聲　明　人
即　受刑人　甲○○
　　　　　　　　　　（現於臺灣花蓮監獄執行中）
上列聲明人對臺灣花蓮地方法院檢察署檢察官之執行指揮（94年
7 月26日94年度戒執更乙字第15號）聲明異議，本院裁定如下：
    主  文
異議駁回。
    理  由
一、聲明異議意旨略以：聲明人甲○○前因違反肅清煙毒條例案
    件，經法院判處應執行有期徒刑8 年確定，另又因違反妨害
    兵役治罪條例及麻醉藥品管理條例等案件，經法院分別判處
    有期徒刑4 月及5 月確定，兩罪並定其應執行刑為8 月，而
    與前開8 年刑期接續執行。聲明人於民國84年6 月14日起算
    刑期，至87年10月1 日假釋出監並交付保護管束，迄92年8
    月2 日縮刑期滿，尚餘殘刑4 年10月1 日。嗣聲明人於假釋
    付保護管束期間內，因施用第二級毒品，經法院裁定觀察、
    勒戒，其後因有繼續施用傾向，繼而受強制戒治處分，並由
    法務部以此為由撤銷聲明人之假釋而執行殘刑。惟聲明人因
    施用毒品受觀察勒戒及強制戒治，係屬保安處分，並無徒刑
    之宣告，且施用毒品者應視同病人；又因此而再撤銷假釋，
    無異一罪兩罰，為此聲明異議，請求撤銷法務部上開處分並
    停止刑之執行云云。
二、依最高行政法院93年2 月份庭長法官聯席會議決議，其認「
    假釋之撤銷屬刑事裁判執行之一環，為廣義之司法行政處分
    ，如有不服，其救濟程序應依刑事訴訟法第484 條之規定，
    即俟檢察官指揮執行該假釋撤銷後之殘餘徒刑時，再由受刑
    人或其法定代理人或配偶向當初諭知該刑事裁判之法院聲明
    異議。」是本件聲明人之真意，應係請求本院撤銷臺灣花蓮
    地方法院檢察署檢察官依據法務部撤銷假釋處分所為執行殘
    刑有期徒刑4 年10月1 日之執行指揮命令（執行案號：94年
    7 月26日94年度戒執更乙字第15號），先予敘明。
三、按受保護管束人在保護管束期間內，應遵守左列事項：一、
    保持善良品行，不得與素行不良之人往還。二、服從檢察官
    及執行保護管束者之命令。受保護管束人違反前條各款情形
    之一，情節重大者，檢察官得聲請撤銷保護管束或緩刑之宣
    告。假釋中付保護管束者，如有前項情形時，典獄長得報請
    撤銷假釋；保安處分執行法第74條之2 第1 款、第2 款、第
    74 條 之3 分別定有明文。復按假釋出獄者，在假釋中付保
    護管束，如違反保護管束規則情節重大者，得撤銷假釋，刑
    法第93條第2 項、第3 項亦定有明文。
四、經查：
  (一)聲明人甲○○前因違反肅清煙毒條例案件，經本院以82年度
    訴字第110 號判處應執行有期徒刑8 年確定，另又因違反妨
    害兵役治罪條例及麻醉藥品管理條例等案件，經本院分別以
    84年易緝字36號及84年易字1184號判處有期徒刑4 月及5 月
    確定，兩罪並定其應執行刑為8 月，而與前開8 年刑期接續
    執行。刑期自84年6 月14日起算，於87年10月1 日假釋出監
    ，假釋期間付保護管束，縮刑期滿日期為92年8 月2 日，尚
    餘殘刑4 年10月1 日。嗣聲明人於假釋付保護管束期間內，
    施用第二級毒品，本院於90年3 月12日以90年毒聲字第231
    號裁定送觀察、勒戒，經聲請人提起抗告，由臺灣高等法院
    花蓮分院於90年4 月11日以90年毒抗字第23號裁定抗告駁回
    。其後因有繼續施用傾向，再經本院於93年11月29日以93年
    毒聲字第201 號裁定令入戒治處所強制戒治，經聲明人提起
    抗告，亦由臺灣高等法院花蓮分院於94年1 月4 日以94毒抗
    字1 號裁定抗告駁回等情，有臺灣高等法院被告前案紀錄表
    、上開刑事裁定及臺灣臺東監獄報請撤銷假釋報告表在卷可
    稽。又聲明人上開施用毒品行為，經本院裁定送觀察、勒戒
    及臺灣高等法院花蓮分院駁回抗告後，臺灣臺東監獄於90年
    7 月19日以東監教字第0999號報請撤銷假釋報告表，向法務
    部報請因聲請人於假釋付保護管束期間，再犯毒品危害防制
    條例罪，經裁定觀察勒戒，已違反保安處分執行法第74條之
    2 第2 款、第4 款規定，情節重大，撤銷聲明人之上開假釋
    ，經法務部以聲明人上開施用第二級毒品行為，違反保安處
    分執行法第74條之2 第1 款、第2 款之規定，情節重大，以
    90年10月2 日法九十矯字第028102號函撤銷聲明人之上開假
    釋，並由臺灣花蓮地方法院檢察署檢察官以94年度戒執更乙
    字第15號執行指揮書執行上開撤銷假釋之殘行4 年10月1 日
    （於聲明人強制戒治免予繼續執行後接續執行）等情，亦經
    本院依職權調閱臺灣花蓮地方法院檢察署90年度執更694 號
    、93年度執更緝字第32號、94年度戒執更字第15號執行卷查
    核屬實，並有上開函文及執行指揮書在卷可憑，堪以認定無
    訛。
  (二)據上所述，可知聲明人於假釋付保護管束期間，仍不知悛悔
    ，復施用二級毒品，顯係與持有毒品素行不良之人往來，進
    而取得、持有並施用毒品，該行為實已違反保安處分執行法
    第74條之2 第1 款、第2 款之規定，且情節重大，難以憑有
    保安處分矯正之規定，而抹煞其犯罪行為之特性及主觀惡性
    ，聲明異議意旨稱觀察勒戒及強制戒治，係屬保安處分，並
    無徒刑之宣告，且施用毒品者應視同病人云云，要無可採，
    則法務部因而核准撤銷聲明人之假釋，於法洵無不合。又聲
    明人再犯之施用毐品之行為，與其前犯之違反肅清煙毒條例
    案件之犯行，乃不同之行為，現撤銷假釋係因聲明人違反保
    安處分執行法之規定，所執行者乃前所犯違反肅清煙毒條例
    等案件之殘刑，與其本次再犯施用毒品犯行，依法裁定觀察
    勒戒或強制戒治，要屬二事，並無重複處罰之情事，聲明異
    議意旨所稱聲明人因施用毒品受觀察勒戒及強制戒治處分，
    再撤銷假釋，無異一罪兩罰云云，亦難憑採。再聲明人之假
    釋既經合法撤銷，檢察官因而指揮執行其所餘殘刑，並於其
    另案強制戒治免予繼續執行後始接續執行，亦無違法或不當
    之情事可言。從而，本件聲明異議，為無理由，應予駁回。
五、依刑事訴訟法第486 條，裁定如主文。
中　　華　　民　　國　　94　　年　　11　　月　　17　　日
  　　　　　　　　　臺灣花蓮地方法院刑事第一庭
                              法　官　  吳韻馨
上列正本證明與原本無異。
如對本裁定不服，應於送達後5日內，向本院提出抗告狀（應抄
附繕本）
                              書記官
中　　華　　民　　國　　94　　年　　11　　月　　17　　日
